【裁判字號】    98,消債抗,303
【裁判日期】    980909
【裁判案由】    聲請更生程序
【裁判全文】
臺灣高雄地方法院民事裁定           98年度消債抗字第303號
抗  告  人  甲○○
                      3樓
上列抗告人因聲請更生程序事件，對於中華民國98年4 月27日本
院98年度審消債更字第95號裁定提起抗告，本院裁定如下：
    主  文
抗告駁回。
抗告費用由抗告人負擔。
    理  由
一、抗告意旨略以：伊於民國97年12月3 日發函向最大債權金融
    機構台新國際商業銀行股份有限公司（下稱台新銀行）請求
    協商，銀行於收到後電話告知伊申請書上須簽名，伊遂請台
    新銀行將申請書再次寄回，惟等待多日未收到，之後竟收到
    台新銀行以簡訊方式告知已寄出前置協商退件通知函，謂請
    伊備齊文件後再重新申請。然伊並未收到前置協商退件通知
    函，原審逕以抗告人未依台新銀行要求補正簽名，且逾期未
    依本院裁定補正前置協商申請文件為由，認伊更生之聲請不
    合程式而駁回，尚有違誤，爰依法提起抗告，請求廢棄原裁
    定，准允抗告人更生。
二、按債務人對於金融機構因消費借貸、自用住宅借款、信用卡
    或現金卡契約而負債務，在聲請更生或清算前，應提出債權
    人清冊，以書面向最大債權金融機構請求協商債務清償方案
    並表明共同協商之意旨；債務人聲請更生時，應提出財產及
    收入狀況說明書及其債權人、債務人清冊，本條例第151 條
    第1 項及第43條第1 項分別定有明文。又聲請更生或清算不
    合程式、不備其他要件或拒絕提出關係文件者，法院應以裁
    定駁回之，但其情形可以補正者，法院應定期間先命補正，
    復為本條例第8 條、第46條所明定。
三、經查，抗告人雖曾於97年12月4 日發函予台新銀行請求前置
    協商，惟並未於前置協商申請書、收入切結書與財產收支狀
    況說明書之文件上簽名，並經台新銀行於97年12月4 日以電
    話聯絡抗告人，抗告人乃告知將申請書再次寄回補正等情，
    有台新銀行98年4 月9 日台新債協97法字第5418號函可證（
    原審卷198 頁），並為抗告人不爭執（如抗告狀所載），則
    抗告人確未於前置協商申請書、收入切結書與財產收支狀況
    說明書之文件上簽名，不符合前置協商之規定，自堪認定。
    又台新銀行主張已於同日郵寄抗告人申請資料予抗告人，惟
    嗣未收受抗告人之補件資料云云，為抗告人所否認（如抗告
    狀所載），而台新銀行亦未提出任何證據釋明，自難採信。
    惟抗告人既自承：台新銀行嗣後以簡訊方式告知前置協商已
    退件，內容如下：「台新銀行已寄出前置協商退件通知函，
    請備齊必要文件後，再重新提出申請。」等情，有抗告狀可
    證，則抗告人應知悉其前置協商之申請，已不符合規定而被
    退件，抗告人果要與台新銀行前置協商，必需再備齊簽名之
    文件後，重新提出申請，惟抗告人並未再次向台新銀行提出
    申請，此有台新銀行上開函文可證，自難認抗告人已踐行本
    條例第151 條第1 項之前置協商機制。又原審再於98年2 月
    4 日裁定命抗告人於裁定送達後10內補正申請前置協商之證
    明文件，抗告人於98年2 月20日收受上開裁定，此有送達證
    書事證（原審卷30頁），迄今未補正前置協商結果之證明文
    件，是本件抗告人聲請更生，不合程式，原審駁回抗告人更
    生之聲請，並無違誤。故抗告人請求廢棄原裁定，為無理由
    ，應予駁回。
四、據上論結，本件抗告為無理由，依消費者債務清理條例第15
    條，民事訴訟法第495 條之1 第1 項、第449 條第1項 、第
    95條、第78條，裁定如主文。
中    華    民    國    98    年    9     月    9     日
                  民事第三庭  審判長法  官    朱玲瑤
                                    法  官    陳宛榆
                                    法  官    藍家慶
上為正本係照原本作成。
不得再抗告。
中    華    民    國    98    年    9     月    9     日
                                    書記官    呂姿儀


司法院資訊處製作；財團法人民間司法改革基金會備份。
